【裁判字號】    97,訴緝,282
【裁判日期】    971223
【裁判案由】    毒品危害防制條例
【裁判全文】
臺灣板橋地方法院刑事判決             97年度訴緝字第282號
公  訴  人  臺灣板橋地方法院檢察署檢察官
被      告  甲○○
上列被告因違反毒品危害防制條例案件，經檢察官提起公訴（96
年度毒偵字第5917號），被告於準備程序中就被訴事實為有罪之
陳述，經本院合議庭裁定由受命法官獨任進行簡式審判程序，並
判決如下：
    主      文
甲○○施用第一級毒品，累犯，處有期徒刑捌月；又施用第二級
毒品，累犯，處有期徒刑肆月。應執行有期徒刑拾月。
    事      實
一、甲○○前於民國92年間，因竊盜案件，經本院以92年度簡字
    第3287號判處有期徒刑6 月確定；又於93年間，因竊盜案件
    ，經本院以93年度易字第703 號判處有期徒刑8 月，並經臺
    灣高等法院以93年度上易字第2160號駁回上訴確定，上開2
    案接續執行，於95年3 月23日縮刑期滿，翌日因縮短刑期執
    畢出監。又於93年間，因施用毒品案件，經依本院93年度毒
    聲字第1043號裁定令入勒戒處所施以觀察、勒戒，因有繼續
    施用毒品之傾向，復依本院93年度毒聲字第1420號裁定令入
    戒治處所施以強制戒治，嗣於94年4 月19日停止處分出監。
    詎仍不知悔改，復基於施用第一級毒品海洛因及第二級毒品
    甲基安非他命之犯意，分別於96年5 月30日下午某時，在臺
    北縣樹林市○○街○ 段132 巷26號住處，以將海洛因摻在香
    煙內點燃後吸食之方式，施用第一級毒品海洛因；另以將甲
    基安非他命置於玻璃球吸食器內燒烤後吸食煙霧之方式，施
    用第二級毒品甲基安非他命。嗣於96年5 月31日經警通知至
    臺北縣政府警察局樹林分局採尿送驗結果，呈鴉片類（嗎啡
    、可待因）及安非他命類（安非他命、甲基安非他命）陽性
    反應，始悉上情。
二、案經臺北縣政府警察局樹林分局報請臺灣板橋地方法院檢察
    署檢察官偵查起訴。
    理      由
一、本案被告甲○○所犯係死刑、無期徒刑、最輕本刑為3 年以
    上有期徒刑以外之罪，其於準備程序中就前揭被訴事實為有
    罪之陳述，經受命法官告知簡式審判程序之旨，並聽取其與
    公訴人之意見後，本院認無不得或不宜改依簡式審判程序進
    行之情事，依刑事訴訟法第273 條之1 第1 項、第284 條之
    1 規定，裁定本案由受命法官獨任進行簡式審判程序，合先
    敘明。
二、查被告前於93年間，因施用毒品案件，經依本院93年度毒聲
    字第1043號裁定令入勒戒處所施以觀察、勒戒，因有繼續施
    用毒品之傾向，復依本院93年度毒聲字第1420號裁定令入戒
    治處所施以強制戒治，嗣於94年4 月19日停止處分出監等情
    ，有臺灣高等法院被告前案紀錄表1 份在卷可稽。是被告前
    曾因施用毒品案件，經裁定令入戒治處所施以強制戒治。其
    於前揭強制戒治執行完畢釋放後5 年內，再犯本案施用毒品
    案件，業已符合毒品危害防制條例第23條第2 項規定，應依
    法追訴論科。
三、上揭犯罪事實，業據被告於偵訊及本院審理時供認不諱，且
    其為警採集之尿液，經送請臺灣檢驗科技股份有限公司檢驗
    結果，呈鴉片類（嗎啡、可待因）及安非他命類（安非他命
    、甲基安非他命）陽性反應乙情，有該公司濫用藥物尿液檢
    驗報告、應受尿液檢驗人尿液檢體採集送驗紀錄表在卷可資
    佐證。足徵被告任意性之自白與事實相符，應堪採信。本案
    事證已臻明確，被告犯行堪以認定，應依法論科。
四、按海洛因及甲基安非他命分屬毒品危害防制條例第2 條第2
    項第1 、2 款所定之第一、二級毒品，均不得非法持有、施
    用。是核被告所為，係犯毒品危害防制條例第10條第1 項之
    施用第一級毒品罪及同條第2 項之施用第二級毒品罪。被告
    持有第一級毒品海洛因及第二級毒品甲基安非他命進而施用
    ，其持有海洛因及甲基安非他命之低度行為，均應為施用之
    高度行為所吸收，均不另論罪。被告所犯上開施用第一級毒
    品罪及施用第二級毒品罪之間，犯意各別，行為各異，應分
    論併罰。又被告前於92年間，因竊盜案件，經本院以92年度
    簡字第3287號判處有期徒刑6 月確定；又於93年間，因竊盜
    案件，經本院以93年度易字第703 號判處有期徒刑8 月，並
    經臺灣高等法院以93年度上易字第2160號駁回上訴確定，上
    開2 案接續執行，於95年3 月23日縮刑期滿，翌日因縮短刑
    期執畢出監等情，有臺灣高等法院被告前案紀錄表1 份在卷
    可參。其於有期徒刑執行完畢後5 年內，故意再犯本案有期
    徒刑以上之罪，均為累犯，均應依刑法第47條第1 項之規定
    加重其刑。爰審酌被告施用毒品足以戕害身心健康，滋生其
    他犯罪，惡化社會治安，其經觀察、勒戒、強制戒治後，仍
    再度施用毒品，顯見其戒毒之意志不堅，自制力不佳，應有
    入監矯治之必要。惟念其施用毒品，戕害己身，本質上屬於
    病患性行為，且犯後已坦承犯行，態度良好等一切情狀，分
    別量處如主文所示之刑，並定其應執行刑，以示懲儆。
據上論斷，應依刑事訴訟法第273 條之1 第1 項、第299 條第1
項前段，毒品危害防制條例第10條第1 項、第2 項，刑法第11條
、第47條第1 項、第51條第5 款，判決如主文。
本案經檢察官靳開聖到庭執行職務。
中    華    民    國    97    年    12    月    23    日
                  刑事第五庭    法  官  謝梨敏
以上正本證明與原本無異。
如不服本判決，應於判決送達後10日內，向本院提出上訴狀。
                                書記官  林壯隆
中    華    民    國    97    年    12    月    23    日
附錄本判決論罪之法條：
毒品危害防制條例第10條
施用第1級毒品者，處6 月以上5 年以下有期徒刑。
施用第2級毒品者，處3 年以下有期徒刑。


司法院資訊處製作；財團法人民間司法改革基金會備份。
